【裁判字號】    98,交聲,2335
【裁判日期】    981230
【裁判案由】    聲明異議
【裁判全文】
臺灣高雄地方法院交通事件裁定        98年度交聲字第2335號
原處分機關  高雄市政府交通局
代  表  人  甲○○
異  議  人
即受處分人  丁○○
上列異議人即受處分人因違反道路交通管理處罰條例案件，對於
高雄市政府交通局民國98年7 月28日所為之高市交裁字第裁32-B
00000000號裁決聲明異議，本院裁定如下：
    主  文
異議駁回。
    理  由
一、原處分機關略以：異議人即受處分人丁○○（下稱異議人）
    駕駛車牌號碼AUQ-983 號重型機車，於民國98年6 月5 日上
    午11時45分許，行經高雄市楠梓區○○○路1003巷之有燈光
    號誌管制之巷口時，闖越紅燈，並因此肇事致人受傷，經警
    到場處理後依法掣單舉發，爰於98年7 月28日依道路交通管
    理處罰條例（下稱道交條例）第53條第1 項、第61條第3 項
    、第63條之規定，裁處罰鍰新臺幣（下同）1,800 元，併記
    違規點數6 點等情。
二、聲明異議意旨略以：本件案發路口是T 字路口，伊於案發當
    時從高楠公路由南往北方向行駛至高楠公路1003巷巷口的待
    轉區待轉，看到伊行向的綠燈亮起後，伊從待轉區起步往高
    楠公路1003巷由東往西方向行駛，剛起步行進1 、2 公尺，
    就被一部機車從左側撞到，伊當時是綠燈直行，遭對方闖紅
    燈撞傷，伊沒有闖紅燈，原處分顯有違誤，爰依法聲明異議
    ，請求撤銷原處分等語。
三、按受處分人不服公路主管機關所為之處罰，得於接到裁決書
    之翌日起20日內，向管轄地方法院聲明異議，道交條例第87
    條第1 項定有明文。又逕行舉發者，應按已查明之資料填註
    車牌號碼、車輛種類、車主姓名及地址，並於舉發違反道路
    交通管理事件通知單（下稱舉發通知單）上方空白處加註逕
    行舉發之文字後，由舉發機關送達被通知人；違反道路交通
    管理事件行為人，未依規定自動繳納罰鍰，或未依規定到案
    聽候裁決，處罰機關應依違反道路交通管理事件統一裁罰基
    準表，於舉發通知單送達且逾越應到案期限60日之3 個月內
    ，逕行裁決之，違反道路交通管理事件統一裁罰基準及處理
    細則第11條第1 項第4 款、第44條第1 項亦分別定有明文。
    查本件舉發機關高雄市政府警察局按本件交通事故肇事責任
    審核研判結果，於98年6 月27日以高市警交字第B00000000
    號舉發通知單逕行舉發本件交通違規事件後，已依法送達舉
    發通知單予異議人乙節，業據異議人陳述無誤（見本院98年
    度交聲字第2335號卷第57頁），並有該舉發通知單、送達證
    書各1 紙在卷可稽（見同上卷第15、27頁）。又原處分機關
    於98年7 月28日以高市交裁字第裁32-B00000000號裁決裁處
    異議人上開處分，異議人於98年7 月30日收受該裁決書後不
    服，於98年8 月14日具狀向本院聲明異議等情，有上開裁決
    書、送達證書、聲明異議狀及其上本院收文戳章在卷足參（
    見同上卷第1 至3 、10頁），未逾前開法定期間，是本件舉
    發、裁決及聲明異議之程序均屬合法，核先敘明。
四、次按汽車駕駛人，行經有燈光號誌管制之交岔路口闖紅燈者
    ，處1,800 元以上5,400 元以下罰鍰；汽車駕駛人，駕駛汽
    車違反道路交通安全規則、第33條之管制規則，因而肇事致
    人受傷者，記違規點數3 點；汽車駕駛人有道交條例第53條
    情形者，記違規點數3 點，道交條例第53條第1 項、第61條
    第3 項前段、第63條第1 項第3 款分別定有明文。又車輛面
    對圓形紅燈表示禁止通行，不得超越停止線或進入路口，道
    路交通標誌標線號誌設置規則第206 條第5 款第1 目亦可參
    照。經查：
(一)異議人於上開時、地，騎乘車號AUQ-983 號重型機車闖越紅
    燈與被害人丙○○所騎乘並搭載王珮穎之車號661-BCY 重型
    機車發生碰撞，致被害人丙○○受有右小指及左腳膝蓋上方
    擦傷、淤青等傷害，王珮穎則受有下巴及右腳擦傷等傷害之
    事實，業據證人丙○○於本院審理中到庭證稱：伊於案發當
    時騎車號661-BCY 重型機車載伊同學王珮穎，行駛在高楠公
    路上，要往楠梓方向，伊通過案發路口時是綠燈轉黃燈，異
    議人從伊右邊騎出來就肇事了，伊跟同學王珮穎都有受傷，
    伊右手小指整個瘀血，左腳膝蓋上方有擦傷、淤青，伊同學
    王珮穎是下巴及腳擦傷，發生車禍後，有路人跟伊說異議人
    是闖紅燈，當時本來有2 個路人要留下來作筆錄，可是有其
    中一個說有事要先走，讓另一個路人留下來作筆錄就好，後
    來那個留下來作筆錄的路人自己說當時是騎在伊後面等語（
    見同上卷第48至51頁）；證人即在場目擊之乙○○於98年10
    月22日本院審理中到庭結證稱：伊在幾個月前有在高楠公路
    與高楠公路1003巷口看到一起車禍，肇事雙方都是騎機車，
    其中一方是兩位女性，另一方是一個有點胖胖的男性，伊當
    時有把車禍的過程看得很清楚，也有在現場將車禍過程告訴
    警察，車禍兩方的人伊都不認識，事情過後也沒將此事放在
    心上，所以伊現在已不記得當時車禍發生經過，也不確定在
    庭之異議人是否就是當時車禍的肇事者等語（見同上卷第57
    至59頁），而證人乙○○於本院審理中固因事隔數月而不復
    記憶案發過程，惟其於本院審理中對本件交通事故肇事雙方
    之人數、性別之描述確與證人丙○○及本件卷附證據相符，
    且其對異議人身材特徵之描述，亦與本院當庭觀察異議人之
    身材特徵無異，參以證人乙○○於案發當時，在現場所製作
    之交通事故談話紀錄表內容略以：伊看見事故發生時，正由
    高楠公路南往北慢車道行駛，至高楠公路1003巷口，正欲往
    待轉區待轉後由東往西入高楠公路1003巷，伊在待轉區之前
    ，看見重機車661-BCY （即被害人丙○○騎乘之重型機車）
    與AUQ-983 重機車（即異議人騎乘之重型機車）發生車禍，
    AUQ-983 號重機車是由東往西要入高楠公路1003巷，發生車
    禍時，高楠公路1003巷還是紅燈，因重機車661-BCY 騎在伊
    前面，所以伊看得很清楚等語，有證人乙○○98年6 月5 日
    中午12時12分許交通事故談話紀錄表1 份在卷可稽（見同上
    卷第23頁），而證人乙○○與本件交通事故肇事雙方均不相
    識，僅適於上開時、地，目睹本件交通違規事件發生之路人
    ，衡諸經驗法則，並無必要故為不利於異議人之虛偽證述，
    自堪信其上開證言為真實。此外，復有高雄市政府警察局交
    通警察大隊98年7 月24日高市警交五字第0980023590號函、
    高雄市政府警察局98年6 月27日高市警交字第B00000000 號
    舉發通知單、道路交通事故現場圖、道路交通事故調查報告
    表(一)、(二)、被害人丙○○之交通事故談話紀錄表各1 份、交
    通事故肇事人自首情形紀錄表2 份、現場照片15張在卷可稽
    （見同上卷第12至13、16、18至20、22、24、28至35頁），
    則異議人於上開時間，騎乘車號AUQ-983 號重型機車，自高
    楠公路1003巷口之機車待轉區起步直行欲由東往西方向進入
    高楠公路1003巷時，闖越紅燈，並因此與被害人丙○○所騎
    乘並搭載其同學王珮穎之車號661-BCY 號重型機車發生交通
    事故，致被害人丙○○、王珮穎分別受有如上述之傷害等事
    實，堪以認定。異議人辯稱：伊是綠燈直行，遭對方闖紅燈
    撞傷云云，顯與事實不符，不足採信。至異議人請求就其與
    證人乙○○均進行測謊乙節，本院認依現存之證據，已足以
    認定異議人騎乘機車闖越紅燈肇事致人受傷之交通違規行為
    ，並無對異議人及證人乙○○施以測謊之必要，附此敘明。
(二)本件舉發通知單所載應到案日期為98年7 月27日，而異議人
    於98年7 月20日即應到案期限內到案聽候裁決乙節，有前開
    裁決書、舉發通知單、交通違規案件陳述單各1 份可參（見
    同上卷第3 、14至15頁）。是原處分機關依道交條例第53條
    第1 項、第61條第3 項前段、第63條第1 項第3 款、違反道
    路交通管理事件統一裁罰基準表中「機器腳踏車駕駛人，行
    經有燈光號誌管制之交岔路口闖紅燈，期限內到案聽候裁決
    者，罰鍰基準為1, 800元，併記違規點數3 點」、「汽車駕
    駛人，駕駛汽車違反道路交通安全規則、第33條之管制規則
    ，因而肇事致人受傷者，記違規點數3 點」等規定，裁處異
    議人罰鍰1,800 元，並記違規點數6 點，核無違誤。
五、綜上所述，異議人騎乘車號AUQ-983 號重型機車於前揭時、
    地，闖越紅燈並肇事致人受傷之交通違規行為，事證明確，
    原處分機關援引道交條例第53條第1 項、第61條第3 項前段
    及第63條第1 項第3 款規定，裁處異議人罰鍰1,800 元，並
    記違規點數6 點之處分，並無違誤。本件聲明異議為無理由
    ，應予駁回。
六、依道路交通案件處理辦法第19條，裁定如主文。
中    華    民    國    98    年    12    月    30    日
                  交通法庭  法  官  毛妍懿
以上正本證明與原本無異。
如不服本裁定，應於收受送達後5 日內向本院提出抗告狀。
中    華    民    國    98    年    12    月    31    日
                            書記官  林晏光

司法院資訊處製作；財團法人民間司法改革基金會備份。
